臺灣臺北地方法院交通事件裁定　　　　95年度交聲字第1146號
異　議　人　甲○○
即受處分人
上列異議人即受處分人因違反道路交通管理處罰條例案件，對於
臺北市交通事件裁決所中華民國九十五年十月三日所為之處分（
原處分案號：北市裁四字第裁二二－一ＡＢ一四五四０三號），
聲明異議，本院裁定如下：
    主      文
異議駁回。
    理      由
一、按在設有禁止臨時停車標線處所不得臨時停車；汽車停車時
    ，禁止臨時停車處所不得停車，道路交通安全規則第一百十
    一條第一項第三款、第一百十二條第一項第一款分別定有明
    文。次按，汽車駕駛人停車時，在禁止臨時停車處所停車者
    ，處新臺幣（下同）六百元以上一千二百元以下罰鍰，道路
    交通管理處罰條例第五十六條第一項第一款亦定有明文。
二、本件異議人即受處分人甲○○所有車牌號碼ＣＬＦ－二九一
    號重型機車於民國九十五年六月六日十三時五十五分許，停
    放於臺北市○○○路○段三０三巷六弄七號前之禁止臨時停
    車處所，為臺北市停車管理處（下稱舉發機關）交通助理員
    發現，以拍照方式存證，並以受處分人有違反道路交通管理
    處罰條例第五十六條第一項第一款規定之行為，逕行掣發臺
    北市政府交通局北市交停字第一ＡＢ一四五四０三號舉發違
    反道路交通管理事件通知單予以舉發，嗣受處分人未於通知
    期限前繳納罰鍰或陳述意見，原處分機關乃逕依上開道路交
    通管理處罰條例第五十六條第一項第一款及違反道路交通管
    理事件統一裁罰基準表等規定，於九十五年十月三日以北市
    裁四字第裁二二－一ＡＢ一四五四０三號裁決書裁處受處分
    人一千二百元罰鍰。
三、受處分人聲明異議意旨略以：伊從未接獲任何告發單或應到
    案通知書，亦不知違規地點、原因，或上開機車曾被他人移
    動或使用過，又上開車輛已長期未使用，之前則為伊外籍丈
    夫所使用，惟伊丈夫已離開臺灣年餘，希望給予守法者一次
    機會云云。經查：
  (一)受處分人所有上開車號車輛確有於前揭時日停放於劃設禁止
    臨時停放車輛標線之臺北市○○○路○段三０三巷六弄七號
    前一情，有違規照片一紙在卷可憑，堪信為真實。
  (二)受處分人雖指從未接獲任何舉發通知單或應到案通知書，然
    舉發機關於舉發本件違規事實後，於九十五年六月十三日以
    掛號郵寄方式（掛號號碼：三一五七四一）寄發上開舉發通
    知單至受處分人車籍地址，並於翌日送達由上開地址之大廈
    管理委員會代收在案，有臺北市停車管理處九十六年一月四
    日北市停四字第０九六三００一四一００號函暨所附大宗掛
    號函件聯、臺北五分埔郵局公眾查詢郵件單、蓋有新達商業
    大廈管委會印戳之投遞簽收清單各一紙附卷可稽，足茲說明
    舉發機關已依法送達舉發通知單予受處分人，即已生法律上
    送達之效力，受處分人辯稱未接獲舉發通知單云云，即非可
    採。
  (三)又受處分人既為上開車輛所有人，本應充分瞭解並掌握該車
    輛之使用狀況，縱其曾提供上開車輛予其丈夫使用，然該車
    輛隨後又經長期放置未予使用一情，為其自承，受處分人應
    注意卻未注意該車輛之停放位置以致違規，明顯違反上開道
    路交通管理處罰條例第五十六條第一項第一款之規定。本件
    事證明確，受處分人之前揭違規行為，堪以認定。
四、綜上所述，受處分人所有上開車號車輛確有於前揭時地違規
    停放之違規行為，從而，原處分機關依前揭道路交通管理處
    罰條例第五十六第一項第一款規定，於九十五年十月三日以
    北市裁四字第裁二二－一ＡＢ一四五四０三號裁決書裁處受
    處分人一千二百元罰鍰，核無違誤，本件受處分人之異議為
    無理由，自應將其異議駁回。
據上論斷，應依道路交通案件處理辦法第十九條，裁定如主文。
中　　華　　民　　國　　96　　年　　1 　　月　　16　　日
　　　　　　　　　交通法庭    法　官　黎惠萍
上正本證明與原本無異。
如不服本裁定，應於裁定送達後5日內向本院提出抗告狀。
                              書記官  楊麗娟
中　　華　　民　　國　　96　　年　　1　 　月　　17　　日
